臺灣臺中地方法院民事判決　95年度訴字第330號
　原　　　告　　甲○○
　兼訴訟代理人　乙○○
　上　　　一
　訴訟代理人　　張豐守　律師
　上　　　一
　複　代理人　　吳莉鴦　律師
　被　　　告　　丁○○
　兼訴訟代理人　丙○○
上當事人間請求遷讓房屋事件，經本院於民國九十六年二月二日
言詞辯論終結，判決如下：
    主    文
被告丙○○應將門牌號碼台中縣大甲鎮○○路一一九、一二一、
一二三、一二五號鐵皮房屋，返還原告乙○○。
被告丁○○應將前項鐵皮房屋所坐落之土地，即附圖所示Ｂ部分
即台中縣大甲鎮○○段第二二八地號、面積○點○二二一公頃；
Ｅ部分即同段第三九三地號、面積○點○○八三公頃，同段第四
○三地號、面積○點○○四六公頃之土地返還原告甲○○。
被告丙○○、丁○○應連帶給付原告甲○○新臺幣肆萬伍仟元；
連帶給付原告乙○○壹拾伍萬元，及分別自民國九十五年二月九
日起至清償日止，按年息百分之五計算之利息。
訴訟費用由被告負擔。
本判決於原告乙○○以新臺幣柒拾參萬肆仟元為被告丙○○供擔
保後；於原告甲○○以新臺幣參佰貳拾萬元為被告丁○○供擔保
後，得假執行。
    事實及理由
甲、程序方面：
一、按訴狀送達後，原告不得將原訴變更或追加。但擴張或減縮
    應受判決事項之聲明者，不在此限。民事訴訟法第二百五十
    五條第一項第三款定有明文。次按不變更訴訟標的，而補充
    或更正事實上或法律上之陳述者，非為訴之變更或追加，民
    事訴訟法第二百五十六條定有明文。又按原告於判決確定前
    ，得撤回訴之全部或一部，民事訴訟法第二百六十二條第一
    項定有明文。本件原告提起本訴原聲明請求：「1.被告丙○○應將坐落台中縣大甲鎮○○路一一九、一二一、一二三、
    一二五號房屋，騰空交還原告乙○○。2.被告丁○○應將坐
    落台中縣大甲鎮○○段三九三、四○三地號及同段二二八之
    一部分（大約三分之二）土地交還原告甲○○。3.被告丙○○、丁○○應連帶給付原告二人新臺幣（下同）五十二萬八
    千零三十元及自起訴狀繕本送達翌日起至清償日止，按年息
    百分之五計算之利息。」，嗣於民國（下同）九十五年五月
    三日勘測現場、九十五年六月二十三日言詞辯論期日、九十
    五年十二月二十二日民事準備書狀更正聲明：「1.被告丙○○應將門牌號碼台中縣大甲鎮○○路一一九、一二一、一二
    三、一二五號鐵皮房屋，返還給原告乙○○。2.被告丁○○
    ，應將前項鐵皮房屋所坐落之土地，即附圖所示Ｂ部分即台
    中縣大甲鎮○○段第二二八地號、面積○點○二二一公頃；
    Ｅ部分即同段第三九三地號、面積○點○○八三公頃，同段
    第四○三地號、面積○點○○四六公頃之土地返還原告甲○○。3.被告丙○○、丁○○應連帶給付原告甲○○四萬五千
    元；連帶給付原告乙○○四十七萬三千零三十元，及分別自
    起訴狀繕本送達翌日起至清償日止，按年息百分之五計算之
    利息。」，又於九十五年十二月二十二日當庭就被告向原告
    乙○○承租系爭房屋積欠八十九年度租金十二萬八千元及九
    十年度租金二十萬五千零三十元之請求撤回，並更正訴之聲
    明第三項有關連帶給付原告乙○○房屋租金部分金額減縮為
    十五萬元，依前開說明，應予准許。
二、本件被告經合法通知，未於最後言詞辯論期日到場，核無民
    事訴訟法第三百八十六條各款所列情形，爰依原告之聲請，
    由其一造辯論而為判決。
乙、實體方面：
一、本件原告起訴主張：原告甲○○與乙○○為夫妻，坐落台中
    縣大甲鎮○○段第二二八地號、面積○點○二二一公頃（如
    附圖所示Ｂ部分）；同段第三九三地號、面積○點○○八三
    公頃（如附圖所示Ｅ部分），同段第四○三地號、面積○點
    ○○四六公頃之土地（下稱系爭土地）為原告甲○○所有，
    其上建物門牌號碼台中縣大甲鎮○○路一一九、一二一、一
    二三、一二五號之未保存登記之鐵皮屋（下稱系爭房屋），
    為原告乙○○向訴外人王文進以價金二百二十萬元購置取得
    。被告丙○○邀同其子被告丁○○為連帶保證人，自九十年
    十二月十五日起至九十五年十二月十四日止，向原告乙○○
    承租系爭房屋，約定每月租金三萬五千元。而為確保被告丙○○所承租系爭房屋使用系爭土地之權限，另由被告丁○○
    邀同被告丙○○為連帶保證人，自九十三年一月十五日起至
    一○八年一月十五日止，向原告甲○○承租系爭土地，約定
    每月租金一萬五千元。詎被告二人承租後迄仍有租金欠繳之
    情事，計積欠原告乙○○(1)九十三年一月十五日至九十四年
    三月十五日房租七萬元、(2)九十四年三月十六日至九十四年
    十二月十五日房租十三萬五千元，合計二十萬五千元，扣除
    原告乙○○依本院九十四年度票字第七○五八號本票裁定向
    本院聲請拍賣動產強制執行程序，分配取得五萬五千元，尚
    積欠十五萬元。積欠原告甲○○自九十四年九月十六日起至
    九十四年十二月十六日止，三個月之租金共計四萬五千元。
    經原告分別於九十四年九月二十九日、九十四年十二月二十
    七日以存證信函催告被告付租及遷出，均置之不理，特再以
    九十五年一月十日民事起訴狀對被告為終止租約之意思表示
    ，又系爭房屋之租期已於九十五年十二月十四日屆滿，原告
    乙○○於九十五年十二月十六日以存證信函通知被告丙○○
    不再續租；系爭土地租約雖未到期，然原告亦以被告欠租二
    個月為由，已於九十四年十月終止租約，爰依租賃契約、連
    帶保證及租賃物返還請求權之法律關係，請求被告丙○○遷
    讓返還系爭房屋、被告丁○○返還系爭土地，被告二人並應
    連帶給付上開積欠之租金及其利息等語。並聲明：
    1.被告丙○○應將門牌號碼台中縣大甲鎮○○路一一九、一
      二一、一二三、一二五號鐵皮房屋，返還給原告乙○○。
    2.被告丁○○，應將前項鐵皮房屋所坐落之土地，即附圖所
      示Ｂ部分即台中縣大甲鎮○○段第二二八地號、面積○點
      ○二二一公頃；Ｅ部分即同段第三九三地號、面積○點○○八三公頃，同段第四○三地號、面積○點○○四六公頃
      之土地返還原告甲○○。
    3.被告丙○○、丁○○應連帶給付原告甲○○四萬五千元；
      連帶給付原告乙○○十五萬元，及分別自起訴狀繕本送達
      翌日起至清償日止，按年息百分之五計算之利息。
    4.原告願供擔保請准宣告假執行。
二、被告未於最後言詞辯論期日到場，其前則到庭或以書狀抗辯
    稱：系爭房屋為被告丙○○所興建，並於九十年十二月十五
    日向原告乙○○續租系爭土地時，經原告甲○○警告系爭土
    地所有人應為甲○○而非乙○○，被告丙○○與原告乙○○
    私自簽訂土地租賃契約為無效，始由其子即被告丁○○向原
    告甲○○重新訂立土地租賃契約。並否認積欠原告甲○○、
    乙○○之租金等語。並聲明：駁回原告之訴及假執行之聲請
    。
三、得心證之理由：本件原告主張之事實，業據其提出與所述情
    節相符之房屋租賃契約、土地租賃契約、大甲郵局九十四年
    九月二十九日第四七一號存證信函、大甲郵局九十四年十二
    月二十七日第六四○號存證信函、被告戶籍謄本、改約協議
    書、切結書、委託書、備忘錄、欠租單據、證明書、白添丁
    證明書及台中英才郵局九十五年十二月十六日第二四六二○
    號存證信函暨回執等影本各一份、照片二幀附卷為憑，並據
    本院依原告聲請函囑台中縣大甲地政事務所派員會同兩造於
    九十五年五月三日勘測系爭土地及房屋明確，有該所函覆本
    院之土地複丈成果圖即附圖存卷可稽，即被告就坐落台中縣
    大甲鎮○○段第二二八地號、面積○點○二二一公頃（如附
    圖所示Ｂ部分）；同段第三九三地號、面積○點○○八三公
    頃（如附圖所示Ｅ部分），同段第四○三地號、面積○點○○四六公頃之土地為原告甲○○所有，及其上建物門牌號碼
    台中縣大甲鎮○○路一一九、一二一、一二三、一二五號之
    未保存登記之鐵皮屋，由原告乙○○於八十六年十一月一日
    向訴外人王文進以價金二百二十萬元購置取得。被告丙○○
    自八十六年十一月十五日起至九十年十一月十四日止向原告
    乙○○承租系爭土地，約定每月租金五萬元；嗣於九十年十
    二月十五日邀同被告丁○○為連帶保證人，向原告乙○○承
    租系爭房屋，並訂立房屋租賃契約，約定租期自九十年十二
    月十五日起至九十五年十二月十四日止，每月租金三萬五千
    元；被告丁○○於九十三年一月十日邀同被告丙○○為連帶
    保證人，向原告甲○○承租系爭土地，並訂立土地租賃契約
    ，約定租期自九十三年一月十五日起至一○八年一月十五日
    止，租金每月一萬五千元。原告乙○○依本院九十四年度票
    字第七○五八號本票裁定向本院聲請拍賣動產強制執行程序
    ，分配取得五萬五千元等情，亦均無爭執，是依本院調查之
    結果，堪信原告之主張為真實。
四、至被告雖以前揭情詞置辯，並據提出臺灣臺中地方法院沙鹿
    簡易庭九十四年度沙簡字第三○四號民事判決、房屋租賃契
    約、租金單據等影本各一份附卷為憑，然為原告所否認。經
    查，被告雖抗辯稱系爭房屋為被告丙○○所興建，並非原告
    乙○○所有云云，然查原告主張系爭房屋為原告乙○○向訴
    外人王文進以價金二百二十萬元購置取得等情，有前揭卷附
    原告提出之改約協議書可資佐證，堪信屬實，且衡諸常情，
    被告既稱系爭房屋為被告丙○○所興建，其既為系爭房屋所
    有權人，又何須再與原告乙○○訂立系爭房屋租賃契約，依
    此被告所辯實與常情相違，且觀諸系爭房屋租賃契約與系爭
    土地租賃契約之內容所載，其不僅當事人不同，租賃標的亦
    不同，甚且租期及租金額等內容亦均不相同，則被告猶空言
    抗辯其係經原告甲○○警告系爭土地所有人應為甲○○而非
    乙○○，被告丙○○與原告乙○○私自簽訂土地租賃契約為
    無效，始由其子即被告丁○○向原告甲○○重新訂立土地租
    賃契約云云，顯與事實未符，應不可採，此外，被告就系爭
    房屋為被告丙○○所興建之事實，復未再舉證以實其說，則
    被告猶執此抗辯，洵無可採。又被告雖提出給付租金明細，
    憑以抗辯稱渠等並未積欠原告甲○○、乙○○之租金云云，
    惟查前揭卷附給付租金明細之內容，均為八十八、八十九、
    九十年度之租金零零星星之給付，顯與本件原告請求之租金
    範圍無關，則被告猶憑此抗辯，亦屬無據，本件仍應以原告
    之主張，較可採信為真實。從而，原告基於租賃契約、連帶
    保證及租賃物返還請求權之法律關係，請求被告丙○○應將
    門牌號碼台中縣大甲鎮○○路一一九、一二一、一二三、一
    二五號鐵皮房屋，返還給原告乙○○。被告丁○○，應將前
    項鐵皮房屋所坐落之土地，即附圖所示Ｂ部分即台中縣大甲
    鎮○○段第二二八地號、面積○點○二二一公頃；Ｅ部分即
    同段第三九三地號、面積○點○○八三公頃，同段第四○三
    地號、面積○點○○四六公頃之土地返還原告甲○○。被告
    丙○○、丁○○應連帶給付原告甲○○四萬五千元；連帶給
    付原告乙○○十五萬元，及分別自起訴狀繕本送達翌日即九
    十五年二月九日起至清償日止，按年息百分之五計算之利息
    ，均為有理由，應予准許。
五、原告陳明願供擔保，聲請宣告假執行，核無不合，爰酌定相
    當擔保金額准許之。
六、訴訟費用負擔之依據：民事訴訟法第七十八條、第八十五條
    第一項前段。
中　　華　　民　　國　　96　　年　　2　　月　　27　　日
                  民事第二庭    法  官  呂明坤
正本係照原本作成。
如對本判決上訴，須於判決送達後20日內向本院提出上訴狀。
中　　華　　民　　國　　96　　年　　2　　月　　27　　日
                                書記官
